最高法院刑事判決　　　　　　　　　　　　　　　　九十一年度台非字第二七○號
　　上訴人　最高法院檢察署檢察總長
　　被　告　甲○○
右上訴人因被告公共危險案件，對於台灣屏東地方法院中華民國九十一年二月二十日
第二審確定判決（九十一年度交簡上字第六號，聲請簡易處刑案號：台灣屏東地方法
院檢察署九十年度偵字第六五一七號），認為違背法令，提起非常上訴，本院判決如
左：
    主  文
原判決撤銷，由台灣屏東地方法院依判決前之程序更為審判。
    理  由
非常上訴理由稱：「按判決適用法則不當者，為違背法令，刑事訴訟法第三百七十八
條定有明文。又拘役之刑度為一日以上，二月未滿，但遇有加重時，得加至四個月，
為刑法第三十三條第四款所明定。而累犯者，加重其刑至二分之一，亦為刑法第四十
七條所明定。上開刑法第三十三條第四款但書所謂拘役遇有加重時得加至四個月，依
實務見解，應係指不論加重之原因及其次數若干，其拘役之上限至多為四個月而言。
而拘役二月未滿之上限為五十九日，加重至二分之一之上限，應為三月未滿即八十八
日而已。本件被告甲○○依原判決確認之事實及理由，僅為累犯，一個加重原因，加
重本刑至二分之一，科處拘役祇能就三月未滿即八十八日以下之限度內量處，方為適
法（貴院三十一年度上字第九二二號判例參照）。乃原判決竟判處拘役三月，即有適
用法則不當之違誤。案經確定，且不利於被告，爰依刑事訴訟法第四百四十一條、第
四百四十三條提起非常上訴，以資糾正及救濟。」等語。
本院按：拘役為一日以上，二月未滿，但遇有加重時，得加至四個月；而累犯者，加
重其刑至二分之一，刑法第三十三條第四款、第四十七條分別定有明文。所謂二月未
滿，係指六十日未滿而言，即其上限為五十九日，而累犯加重至二分之一之上限，亦
僅能就八十八日之刑度內量刑，方為適法。本件九十一年度交簡上字第六號原確定判
決認定被告甲○○前因違反麻醉藥品管理條例案件，經判處有期徒刑七月，於民國八
十七年十二月二十七日執行完畢，又於九十年十月十四日，在高雄市前鎮區○○○街
四二八巷十六號住處，服用酒類，不能安全駕駛動力交通工具而駕駛，係犯刑法第一
百八十五條之三之罪，於論處被告拘役刑時，依法僅能就八十八日之刑度內量刑，乃
原確定判決竟撤銷第一審簡易判決，對被告處以拘役三月，揆諸首開說明，即有判決
適用法則不當之違法。案經確定，且不利於被告，非常上訴意旨執以指摘，洵有理由
。惟查被告於八十一年間施用毒品及麻醉藥品，經台灣高雄地方法院判處有期徒刑三
年三月；又於八十二年間施用毒品及麻醉藥品，經同法院判處有期徒刑三年六月，於
八十四年十二月二十二日假釋，縮刑期滿日期為八十九年四月七日，被告又於（假釋
期間）八十六年間違反麻醉藥品管理條例，經同法院判處有期徒刑七月，先行於八十
七年十二月二十七日執行完畢，接續執行前揭假釋期間之殘餘刑期四年十月十六日，
按之刑法第七十九條之一之及第四十七條規定，本件被告觸犯刑法第一百八十五條之
三之罪，得否論以累犯事實並不明確，應由本院將原判決撤銷，並為維持被告之審級
利益，由原第二審台灣屏東地方法院依判決前之程序更為審判，以資救濟。
據上論結，應依刑事訴訟法第四百四十七條第二項前段，判決如主文。
中      華      民      國    九十一    年      十      月      九      日
                              最高法院刑事第九庭
                                  審判長法官  陳  炳  煌
                                        法官  陳  正  庸
                                        法官  韓  金  秀
                                        法官  吳  信  銘
                                        法官  徐  文  亮
      右正本證明與原本無異
                                              書  記  官
中      華      民      國    九十一    年      十      月     十八     日
